【裁判字號】    97,訴,184
【裁判日期】    970930
【裁判案由】    違反電信法等
【裁判全文】
臺灣雲林地方法院刑事判決               97年度訴字第184號
公  訴  人  臺灣雲林地方法院檢察署檢察官
被      告  甲○○
上列被告因違反電信法等案件，經檢察官提起公訴（97年度偵緝
字第67號），被告就被訴事實為有罪之陳述，本院裁定由法官一
人進行簡式審判程序，判決如下：
    主      文
甲○○竊盜，處有期徒刑貳月，如易科罰金，以新臺幣壹仟元折
算壹日，減為有期徒刑壹月，如易科罰金，以新臺幣壹仟元折算
壹日；又意圖為自己不法之利益，以無線方式，盜用他人電信設
備通信，處有期徒刑肆月，如易科罰金，以新臺幣壹仟元折算壹
日，減為有期徒刑貳月，如易科罰金，以新臺幣壹仟元折算壹日
。應執行有期徒刑貳月，如易科罰金，以新臺幣壹仟元折算壹日
。
    事實及理由
一、犯罪事實：
    甲○○意圖為自己不法之所有，於民國95年8 月11日前一星
    期內某日，在彰化縣近六輕工廠之某處員工宿舍內，徒手竊
    得乙○○所有之OKWAP 廠牌、A361型號、序號為0000000000
    00000 號之行動電話1 支及植入其內之門號0000000000號行
    動電話SIM 卡1 枚（該門號同以乙○○名義申辦）。甲○○
    復意圖為自己不法之利益，自95年8 月11日起，至同年10月
    10日止，在雲林縣麥寮鄉、臺中縣沙鹿鎮、桃園縣中壢市等
    不詳處所，以將上開SIM 卡植入其所有行動電話之無線通話
    方式，接續盜撥使用乙○○向和信電訊股份有限公司（下稱
    和信公司）申請使用之上揭門號電信通訊設備，與人通話多
    次，致使和信公司之電信通訊系統陷於錯誤，加以接收並提
    供服務，其因而得以享受免付新臺幣（下同）6,853 元電信
    費之利益，藉此獲取免費撥打通信之不法利益。嗣乙○○接
    獲和信公司帳單上開2 紙帳單後，始知上情並於95年11月19
    日報警處理。
二、認定犯罪事實所憑證據及理由：
(一)、本案被告甲○○所犯刑法第320 條第1 項竊盜罪、電信法第
    56條第1 項盜用他人電信設備罪，均係死刑、無期徒刑、最
    輕本刑為3 年以上有期徒刑以外之罪，其於審判程序就前揭
    被訴事實為有罪之陳述，經審判長告知簡式審判程序之旨，
    並聽取其與公訴人之意見後，本院合議庭裁定由受命法官獨
    任進行簡式審判程序，是本件之證據調查，依刑事訴訟法第
    273 條之2 規定，不受同法第159 條第1 項、第161 條之2
    、第161 條之3 、第163 條之1 及第164 條至第170 條規定
    之限制，合先敘明。
(二)、上開犯罪事實，業經被告於本院審理時坦承不諱，復經告訴
    人乙○○、證人王愉媗於警詢時指述明確，復有通話明細1
    份、通聯調閱查詢單1 份、電信費帳單2 紙在卷可稽，足認
    被告之自白核與事實相符，應可採信。本案事證明確，被告
    犯行堪以認定，應予依法論科。
三、論罪科刑之理由：
(一)、核被告所為，分別係犯刑法第320 條第1 項之竊盜罪、電信
    法第56條第1 項之盜用電信設備通信罪。按電信法第56條第
    1 項之罪，以意圖為自己或第三人不法之利益，使用有線、
    無線或其他電磁方式，盜接或盜用他人電信設備通信者為要
    件，該罪之處罰詐得免繳電信通信信費用之不法利益規定，
    乃刑法詐欺得利罪之特別法，依特別法優於普通法之原則，
    自毋庸再論以刑法詐欺得利罪（最高法院88年1 月19日88年
    度第1 次刑事庭會議紀錄決議意旨參照）。
(二)、數行為於同時同地或密切接近之時地實施，侵害同一之法益
    ，各行為之獨立性極為薄弱，依一般社會健全觀念，在時間
    差距上，難以強行分開，在刑法評價上，以視為數個舉動之
    接續施行，合為包括之一行為予以評價，較為合理，則屬接
    續犯，而為包括之一罪，最高法院86年台上字第3295號判例
    可資參照。被告所為數次盜用他人電信設備通訊行為，係自
    95年8 月11日起至95年10月10日止之密接時間所為，顯係基
    於單一之犯意接續所為之動作，又侵害同一被害人法益，為
    接續犯，屬包括上一罪。
(三)、被告所犯竊盜罪與盜用他人電信設備罪2 罪間，犯意各別，
    行為互殊，應分論併罰。
(四)、爰審酌被告並無前科，有臺灣高等法院被告前案紀錄表在卷
    可稽，因一時貪念而萌生歹念，且迄今尚未賠償告訴人所受
    之損害，告訴人也無法尋回其行動電話，告訴人所受損害非
    微，再者，被告經通緝後，始行到案，本應予以嚴懲，然被
    告到案後，坦承犯行，具有悔意及其智識、家庭等一切情狀
    ，分別量處如主文所示之刑，併均諭知易科罰金之折算標準
    。被告所犯之前揭2 罪之犯罪時間，均為96年4 月24日以前
    ，並均合於中華民國96年罪犯減刑條例第2 條第1 項第3 款
    之減刑條件，各應減其宣告刑二分之一，併予依同條例第7
    條、第9 條規定，諭知其減得之刑及其易科罰金之折算標準
    。
(五)、按電信法第60條「犯第56條至第58條之罪者，其『電信器材
    』，不問屬於犯人與否，沒收之」，觀電信法第56條第2 項
    規定「意圖供自己或第三人盜接或盜用『他人電信設備』通
    信，而製造、變造或輸入『電信設備』者」或「意圖供第三
    人盜接或盜用『他人電信設備』通信，而販賣、轉讓、出租
    或出借『電信器材』者」，可知法條所定供行為人犯罪而應
    沒收之物為「電信器材」，並非「電信設備」（臺灣高等法
    院暨所屬法院90年11月22日法律座談會意見可參）。被告盜
    用上開SIM 卡及其個人之行動電話機具，僅能認為係同法第
    56條第1 項所規定之「電信設備」，非電信法第60條所規定
    應沒收之「電信器材」，應無前引強制沒收規定之適用。且
    上開SIM 卡為告訴人所有；被告個人之手機也未扣案，為免
    將來執行之困難，爰不予宣告沒收，附此敘明。
四、應適用之法律：
    依刑事訴訟法第273 條之1 第1 項、第299 條第1 項，電信
    法第56條第1 項，刑法第11條前段、第320 條第1 項、第41
    條第1 項前段、第51條第5 款，刑法施行法第1 條之1 第1
    項、第2 項前段，中華民國96年罪犯減刑條例第2 條第1 項
    第3 款、第7 條、第9 條，判決如主文。
本案經檢察官吳淑娟到庭執行職務。
中    華    民    國    97    年    9     月    30    日
                  刑事第五庭  法  官  藍家偉
以上正本證明與原本無異。
如不服本判決，應於判決收受後10日內，向本院提出上訴狀（須
附繕本）。
                              書記官  王雪招
中    華    民    國    97    年    9     月    30    日
附錄本案論罪科刑法條全文：
刑法第320 條第1 項：
意圖為自己或第三人不法之所有，而竊取他人之動產者，為竊盜
罪，處5 年以下有期徒刑、拘役或5 百元以下罰金。
電信法第56條第1 項：
意圖為自己或第三人不法之利益，以有線、無線或其他電磁方式
，盜接或盜用他人電信設備通信者，處5 年以下有期徒刑，得併
科新臺幣150 萬元以下罰金。


司法院資訊處製作；財團法人民間司法改革基金會備份。
